# 请教一会计处理问题

提问人：jamesjiang1102 时间：2017-11-03 12:08:44
请教一下各位：
某公司为粮食储备公司，在完成政府安排的储备任务的同时，自己进行一些粮食相关的贸易行为
公司有这么一种合同：基于粮食储备的需要，政府要求其在某一时点的粮食库存必须达到一定的数量。为了完成此任务，公司会与对手方签订如下条款的合同： 1 、在某一时点采购，并要求对方将粮食存放在指定的码头仓库； 2 、与对方签订回购合同，约定在未来的某个时点回购，价格会略高于原价，也有可能会低； 3 、仓储费用公司自行承担。
请问对于如上合同，公司是否能根据正常贸易确认收入及成本？如果可以，依据是什么？如果不可以，依据又是什么？
谢谢！

回答人：chenyiwei
签订采购合同同时签订回售合同，两者在品种、数量、金额等方面一一对应的，则该公司并未承担存货所有权上的风险和报酬，也未能取得其控制权将其用于出售或自用等用途，因此不应确认为该公司的存货，应作为代收代付处理。买卖差价可以看作此期间内提供仓储服务的收入，在仓储服务提供期间确认为收入。

提问人：jamesjiang1102 时间：2017-11-04 07:36:53
版主，关于此问题，可能我说得不够详细，我举例来说明：
假设我们说的这个粮食公司叫SL，其对手方叫HD，他们签订的合同是这样的： 1 、SL向HD采购玉米 10 吨，每吨价格 1000 元，约定11 月 10 日按照SL指定的地方交货，该地点为SL向第三方租借的仓库，仓储费用由SL承担，也有可能是向HD租借仓库，同时SL承担仓储费用； 2 、同时签订回购合同，约定HD于 12 月 10 日收购该玉米，价格为每公司上浮 12 元； 3 、如在 11 月 10 日-12月 10 日之间，SL由于政府的指令或是突发事件，SL是需要动用此批玉米，SL可在动用后另行赔偿HD； 4 、整个交易SL是亏损的（也有少数情况下是盈利的），SL的盈利来源于政府的补贴（因其是为了政府的要求而进行储备业务）。
对于此交易，版主有何高见？能否确认收入并结转成本？有否有相关的依据供参与，感谢！

回答人：chenyiwei
可参考我楼上的回复处理。